zh-TW: 前襟閉合樣式: 雙排釦; 敞開式; 單排釦; 裹身式; 拉鍊式; 其他
vi: Kiểu khóa phía trước: 2 hàng khuy; Mở; 1 hàng khuy; Vạt chéo; Khóa kéo; Khác
nb: Stil med frontlukking: Dobbeltspent; Åpen; Enkeltspent; Omslag; Glidelås; Annet
de: Art des Frontverschlusses: Zweireihig; Offen; Einreihig; Wickelverschluss; Reißverschluss; Sonstige
hr-HR: Stil prednjeg zatvaranja: Dvoredno kopčanje; Otvoreno; Jednoredno kopčanje; Na preklop; Patentni zatvarač; Ostalo
th: แบบปิดด้านหน้า: กระดุมสองแถว; แบบเปิด; กระดุมแถวเดียว; แบบป้าย; ซิป; อื่นๆ
ja: 前開きスタイル: ダブルブレスト; オープン; シングルブレスト; ラップ; ジップ; その他
cs: Přední zapínání: Dvouřadé zapínání; Otevřené; Jednořadé zapínání; Zavinovací; Na zip; Ostatní
pt-BR: Estilo de fecho frontal: Abotoamento duplo; Aberto; Abotoamento simples; Transpassado; Zíper; Outro
ro-RO: Stil de închidere frontală: La două rânduri de nasturi; Deschis; La un rând de nasturi; Parte peste parte; Fermoar; Altele
lt-LT: Priekinio užsegimo stilius: Dvieilis; Atviras; Vienaeilis; Susiaučiamas; Su užtrauktuku; Kita
zh-CN: 前扣式: 双排扣; 敞开式; 单排扣; 围裹式; 拉链; 其他
pt-PT: Estilo de fecho frontal: Abotoamento duplo; Aberto; Abotoamento simples; Cruzado; Fecho; Outro
es: Estilo de cierre frontal: Cruzado; Abierto; Sencillo; Envolvente; Cierre; Otro
tr: Ön kapama stili: Kruvaze; Açık; Tek sıra düğmeli; Anvelop; Fermuarlı; Diğer
it: Stile di chiusura frontale: Doppiopetto; Aperta; Monopetto; A portafoglio; Zip; Altro
sk-SK: Štýl predného zapínania: Dvojradové zapínanie; Otvorené; Jednoradové zapínanie; Zavinovacie; Zips; Iné
fi: Etunapitus: Kaksirivinen; Avoin; Yksirivinen; Kietaisu; Vetoketju; Muu
pl: Styl zapięcia z przodu: Dwurzędowe; Otwarte; Jednorzędowe; Kopertowe; Zamek błyskawiczny; Inne
hu: Elülső záródási stílus: Kétsoros; Nyitott; Egysoros; Átlapolós; Cipzáras; Egyéb
sv: Typ av stängning på framsida: Dubbelknäppning; Öppen; Enkelknäppning; Omlott; Dragkedja; Övrigt
ko: 앞여밈 스타일: 더블 브레스티드; 오픈; 싱글 브레스티드; 랩; 지퍼; 기타
ru: Стиль передней застежки: Двубортная; Без застежки; Однобортная; На запах; На молнии; Другое
fr: Style de fermeture avant: Croisé; Ouvert; Droit; Portefeuille; Fermeture à glissière; Autre
bg-BG: Стил на предно закопчаване: Двуредно закопчаване; Отворено; Едноредно закопчаване; Прегърни ме; С цип; Друго
en: Front closure style: Double-breasted; Open; Single-breasted; Wrap; Zip; Other
sl-SI: Slog zapiranja spredaj: Dvoredno; Odprto; Enoredno; Na preklop; Zadrga; Drugo
el: Στυλ μπροστινού κλεισίματος: Σταυρωτό; Ανοιχτό; Μονόπετο; Κρουαζέ; Φερμουάρ; Άλλο
da: Type af frontlukning: Dobbeltradet; Åben; Enkeltradet; Slå om; Lynlås; Andet
nl: Voorsluiting stijl: Tweerijig; Open; Eenrijig; Omslag; Rits; Anders